【裁判字號】    99,審訴,119
【裁判日期】    990409
【裁判案由】    違反毒品危害防制條例
【裁判全文】
臺灣新竹地方法院宣示判決筆錄         98年度審訴字第890號
公  訴  人  臺灣新竹地方法院檢察署檢察官
被      告  乙○○
指定辯護人  本院公設辯護人  甲○○
上列被告因違反毒品危害防制條例一案，經檢察官提起公訴（98
年度毒偵字第1453號、99年度毒偵字第98號），經本院合併審理
後，聲請改依協商程序而為判決，本院於中華民國99年4 月9 日
下午4 時在本院刑事第十一法庭宣示判決，出席職員如下：
                                    審判長法  官  馮俊郎
                                          書記官  蕭汝芳
                                          通  譯  楊德光
法官起立朗讀判決主文、犯罪事實要旨、處罰條文，及告以上訴
限制、期間並提出上訴狀之法院，且諭知記載其內容：
一、主  文：
    乙○○施用第一級毒品，累犯，處有期徒刑拾月。又施用第
    一級毒品，累犯，處有期徒刑拾月。又施用第二級毒品，累
    犯，處有期徒刑捌月。應執行有期徒刑壹年拾月。
二、犯罪事實要旨：
（一）乙○○前曾於民國95年6 月間，因違反毒品危害防制條
      例案件，經本院於95年10月4 日，以95年度訴字第585 號
      判決，判處有期徒刑1 年，嗣於95年10月23日確定；又
      於95年9 月間，因違反毒品危害防制條例案件，經本院於
      95年10月20日，以95年度訴字第709 號判決，判處有期徒
      刑8 月，嗣於95年11月16日確定；又於96年2 月間，因
      竊盜案件，經本院於96年3 月27日，以96年度易字第152
      號、第176 號判決，分別判處有期徒刑8 月、4 月，並經
      定應執行刑為有期徒刑10月，嗣於96年4 月20日確定；
      又於96年3 月間，因違反毒品危害防制條例案件，經本院
      於96年5 月30日，以96年度訴字第300 號判決，分別判處
      有期徒刑6 月、1 年2 月、8 月，並經定應執行刑為有期
      徒刑1 年10月，嗣於96年6 月14日確定。復因減刑條例之
      施行，經本院以96年度聲減字第1630號裁定，就上開、
      、案件之罪分別減為有期徒刑6 月、4 月、4 月、2
      月，並經定應執行刑為有期徒刑1 年2 月確定，就上開
      案件之罪減為有期徒刑3 月、7 月、4 月，並經定應執行
      刑為有期徒刑11月確定，上開案件接續執行，於96年1 月
      29日入監執行，並於97年7 月10日縮短刑期假釋付保護管
      束出監，嗣於97年12月11日保護管束期滿假釋未經撤銷視
      為執行完畢。
（二）乙○○前於87年1 月間，因施用毒品案件，經本院於87年
      6 月15日，以87年度訴字第86號裁定送觀察、勒戒，並於
      87年7 月17日入所執行觀察勒戒後，因認無繼續施用毒品
      傾向，於87年8 月7 日出所執行完畢，嗣經本院於87年9
      月2 日，以87年度訴字第86號判決免刑，嗣於87年9 月21
      日確定。
（三）乙○○不知警惕，又於89年1 月間，因施用毒品案件，經
      本院於89年2 月14日，以89年度毒聲字第434 號裁定送觀
      察、勒戒，因認有繼續施用毒品傾向，再經本院於89年5
      月3 日，以89年度毒聲字第1134號裁定，令入戒治處所施
      以強制戒治1 年，於89年5 月24日入所執行強制戒治，嗣
      於90年4 月8 日戒治期滿出所執行完畢；同時其本次非法
      施用第一級、第二級毒品犯行，亦經本院於89年7 月15日
      ，以89年度訴字第259 號判決，分別判處有期徒刑10月、
      4 月，並經定應執行刑為有期徒刑1 年，嗣於89年8 月11
      日確定，於90年9 月14日入監執行，並於91年9 月13日徒
      刑期滿執行完畢。
（四）乙○○竟不知警惕，又於92年7 月間，因施用第一級毒品
      案件，經本院於92年7 月31日，以92年度毒聲字第572 號
      裁定，令入戒治處所施以強制戒治1 年，於92年8 月23日
      入所執行強制戒治，嗣其強制戒治處分因毒品危害防制條
      例之修正而於93年1 月9 日經檢察官指揮免予繼續執行，
      視為強制戒治已執行完畢（參見最高法院95年度台非字第
      174 號刑事判決）；同時其本次非法施用第一級毒品犯行
      ，亦經本院於92年8 月11日，以92年度訴字第420 號判決
      ，判處有期徒刑10月，嗣提起上訴，經臺灣高等法院於92
      年12月16日，以92年度上訴字第3544號判決，撤銷原判決
      ，改判有期徒刑1 年，嗣於93年1 月29日確定，復與他案
      定應執行刑為有期徒刑1 年10月確定，於93年1 月9 日入
      監執行，並於94年8 月17日縮短刑期假釋付保護管束出監
      ，嗣於94年10月3 日保護管束期滿假釋未經撤銷視為執行
      完畢。
（五）乙○○仍不知警惕，又於95年6 月間，因施用第一級毒品
      案件，經本院於95年10月4 日，以95年度訴字第585 號判
      決，判處有期徒刑1 年，嗣於95年10月23日確定，其執行
      情形詳如前述（一）部分。
（六）乙○○不知悔改，又於95年9 月間，因施用第一級毒品案
      件，經本院於95年10月20日，以95年度訴字第709 號判決
      ，判處有期徒刑8 月，嗣於95年11月16日確定，其執行情
      形詳如前述（一）部分。
（七）乙○○竟不知悔改，又於96年3 月間，因施用第二級、第
      一級毒品案件，經本院於96年5 月30日，以96年度訴字第
      300 號判決，分別判處有期徒刑6 月、1 年2 月、8 月，
      並經定應執行刑為有期徒刑1 年10月，嗣於96年6 月14日
      確定，其執行情形詳如前述（一）部分。
（八）乙○○仍不知悔改，又於98年6 月間，因施用第一級、第
      二級毒品案件，經本院於98年9 月11日，以98年度審訴字
      第645 號判決，分別判處有期徒刑9 月、7 月，並經定應
      執行刑為有期徒刑1 年2 月，嗣於98年9 月11日確定，現
      正執行中。
（九）乙○○不知悛悔，於前開強制戒治處分執行完畢釋放後，
      「5 年內再犯」施用毒品案件，並經法院判處罪刑確定後
      ，復分別基於施用第一級、第二級毒品的犯罪意思，於下
      列時間，分別為下列行為：
  １、基於施用第一級毒品海洛因的犯罪意思，於98年7 月3 日
      下午1 、2 時許，在其位於新竹縣竹東鎮瑞峰里6 鄰燥樹
      排50號之住處內，以將海洛因粉末置入針筒內，再加水注
      射入體內之方式，施用第一級毒品海洛因1 次。嗣因為毒
      品列管人口，於98年7 月3 日晚上8 時55分許經警採尿檢
      驗，結果呈嗎啡、可待因陽性反應，始悉上情。
  ２、又另行起意，(1)復基於施用第一級毒品海洛因的犯罪意思
      ，於98年9 月21日晚上7 時30分許，在其位於新竹縣竹東
      鎮瑞峰里6 鄰燥樹排50號之住處內，以將海洛因粉末置入
      針筒內，再加水注射入體內之方式，施用第一級毒品海洛
      因1 次。(2)另基於施用第二級毒品甲基安非他命的犯罪意
      思，於98年9 月20日晚上10時許，在上開住處內，以將甲
      基安非他命置於玻璃球吸食器內，再以火燒烤，吸其煙霧
      之方式，施用第二級毒品甲基安非他命1 次。嗣因為毒品
      列管人口，於98年9 月21日晚上9 時25分許經警採尿檢驗
      ，結果呈嗎啡、可待因陽性及安非他命、甲基安非他命陽
      性反應，始悉上情。
三、處罰條文：
    毒品危害防制條例第10條第1 項、第2 項，刑法第11條前段
    、第47條第1 項、第51條第5 款。
四、協商判決除有刑事訴訟法第455 條之4 第1 項第1 款於本訊
    問程序終結前，被告撤銷協商合意或檢察官撤回協商聲請者
    ；第2 款被告協商之意思非出於自由意志者；第4 款被告所
    犯之罪非第455 條之2 第1 項所定得以協商判決者；第6 款
    被告有其他較重之裁判上一罪之犯罪事實者；第7 款法院認
    應諭知免刑或免訴、不受理者情形之一，及違反同條第2 項
    「法院應於協商合意範圍內為判決；法院為協商判決所科之
    刑，以宣告緩刑或2 年以下有期徒刑、拘役或罰金為限」之
    規定者外，檢察官與被告均不得上訴。
五、如有前項得上訴之情形，得自收受宣示判決筆錄送達之日起
    10日內，向本院提出上訴書狀，上訴於第二審法院。
中    華    民    國    99    年    4     月    9     日
                    刑事第九庭書  記  官      蕭汝芳
                              審判長法官      馮俊郎
以上筆錄正本係照原本作成。
中    華    民    國    99    年    4     月    9     日
                              書  記  官      王思穎
附錄本案處罰實體法條全文：
毒品危害防制條例第10條第1 項、第2 項：
施用第一級毒品者，處6 月以上5 年以下有期徒刑。
施用第二級毒品者，處3 年以下有期徒刑。

司法院資訊處製作；財團法人民間司法改革基金會備份。
